RAFAEL RAVENA VICENTE

Full Stack Software Engineer Especialista .Net Team Leader 20+ anos de experiência Entusiasta Agile

São Paulo, São Paulo, Brasil

+55 11 99135-7676 rafael.ravena@gmail.com

linkedin.com/in/rafael-ravena

Para informações mais detalhadas, por favor visite o <u>link do perfil no Linked In</u>, onde você poderá encontrar mais informações sobre experiência profissional.

BUSCANDO

Tech Lead, Dev Lead, Software Engineer Sr.

SOBRE

Sou um Engenheiro de Software Full-stack, especialista em .Net, proficiente em C# e VB.Net, com experiência em Angular e entendimento de React, com extensa experiência em diversos BD: MS SQL Server, Oracle, PostgreSQL, Sybase e MySQL. Altamente habilitado em diversas arquiteturas de software, grande entusiasta de diversos padrões de desenvolvimento, Design Patterns, princípios e paradigmas.

EXPERIÊNCIA

Com o objetivo de destacar informações relevantes, apenas as 3 últimas experiências estão aqui listadas. Para ver a experiência completa na área, visite o <u>link do perfil no Linked In</u>

Sr. Software Engineer @ Thomson Reuters

03-2021 - 03-2024 · 3 years, 1 month

Charlotte, North Carolina, United States · Remote

Na Thomson Reuters, era alocado em um dos vários sistemas de Comex da empresa. Minhas atribuições eram entregar excelência no desenvolvimento de software, melhorando e mantendo a aplicação de Tratados de Livre Comércio dentro de um ecossistema de software bem robusto, em uma equipe Agile Scrum/Kanban.

Conquistas notáveis:

- Junto ao time, propus, desenhei, implementei e mantive um componente que centralizava o acesso às definições e configurações de todo o sistema, agregando grande velocidade até mesmo nas entregas de outras equipes, diminuindo a complexidade no desenvolvimento, tornando todo o sistema mais robusto e confiável.
- Propus, projetei e implementei a assinatura digital de documentos PDF (assinatura eletrônica), o que aumentou significativamente a agilidade na geração de certificados de comex do usuário final.
- Propus e implementei melhorias técnicas no FTA Analyzer subsistema que calcula as melhores taxas e impostos de trade internacional, economizando milhões de dólares anualmente para os assinantes desta feature.

.Net – VB.Net – C# – Asp.Net Web Forms – Restful API – Angular – SQL – Amazon SQS – Solid – Clean Code – Design Patterns

Sr. Software Engineer @ Ideológica

02-2020 - 09-2020 · 8 months

São Paulo, São Paulo, Brazil · Hibrid

Recrutado pela equipe de gestão para propor novas abordagens de arquitetura, padrões e práticas mais modernas.

Trabalhando com VB.Net, Windows Forms e SQL server, o principal desafio foi aplicar conceitos e tecnologias mais recentes e contemporâneos, como APIs, Arquitetura Orientada a Serviços, modernizando a abordagem monolítica anterior. Também fui responsável por demonstrar e apresentar Design Patterns, princípios e paradigmas de software para todo o time.

Principais conquistas:

- Desenhei a nova arquitetura para o legado em evolução, baseada em Restful APIs .Net com C#, o que foi um grande passo em relação à aplicação legada Monolítica, que levou a um processo de desenvolvimento mais eficiente, economizando tempo e recursos para a empresa.
- Migrei do TFS SVN para Git, o que permitiu que toda a equipe abordasse o paralelismo durante o desenvolvimento, resultando em um grande aumento de velocidade nas entregas.

.Net – VB.Net – SQL – Team Leadership – SOA – Design Patterns

Software Engineer @ Ituran

05-2019 - 02-2020 · 10 months

São Paulo, São Paulo, Brazil

Ituran é uma startup unicórnio israelense de telemetria, presente em diversos países dos 6 continentes.

Trabalhando como um engenheiro de software .Net pleno, minhas principais atribuições eram identificar e corrigir bugs e defeitos do sistema, implementar novas funcionalidades, levantar e definir requisitos de software com usuários de diferentes áreas de negócios, verificar viabilidade, negociar prazos.

A pilha de tecnologia aplicada foi .Net (C# e VB.Net), SOA, APIs Restful, ASP.Net Web Forms, Angular, MS SQL Server.

Tínhamos vários membros juniores da equipe, que precisavam de treinamento, orientação e engajamento. Eu, entre outros colegas também mais experientes, fizemos um ótimo trabalho tutorando muitos deles.

Principais conquistas:

- Entreguei o componente de integração entre o sistema de telemetria de frota e o CRM, com base em SQL Procedures, disparados no sistema de telemetria.

Esta integração proporcionou às equipas de Gestão de Frotas uma base de informação mais confiável e atualizada, permitindo um aumento significativo da eficácia do negócio no mercado de aluguel de automóveis, aumentando ainda mais o market share da Ituran no mercado de rastreamento de frotas.

- Liderei exclusivamente a operação Latam, apoiando equipes de desenvolvimento da Argentina e do México.

.Net – VB.Net – C# – SQL –Asp.Net Web Forms – Restful API – Angular – Design Patterns – Clean Architecture

IDIOMAS

Português – Nativo Inglês – Avançado / Proficiente – *Cultura Inglesa* Espanhol – Basico (leitura e conversação)

SKILLS / TECH STACK

.Net – C# – VB.Net – SQL – Oracle – Asp.Net Web Forms – Asp.Net MVC – WPF – Angular – Restful API – SOA – Clean Arch – Clean Code – Solid – Design Patterns – OOP – DDD – TDD – Cloud

EDUCAÇÃO

FGV - Fundação Getulio Vargas

Master of Business Administration - MBA, Project Management 02-2022 – 07-2023

Universidade São Judas Tadeu

Bacharelado – Sistemas de Informação 02-2007 – 12-2010

Universidade Presbiteriana Mackenzie

Bacharelado – Publicidade e Propaganda 02-2002 – Desistência em 07-2006